Inventaris van het archief van de Directie Beheer Landbouwgronden in de provincie Zuid-Holland, 1976-1985
Nationaal Archief, Den Haag
Directie Beheer Landbouwgronden in de provincie Zuid-Holland
DBL / Zuid-Holland
1975-1996
5329
3.80 meter; 85 inventarisnummers.
Normale geschreven, getypte en gedrukte documenten, geen bijzondere handschriften.
Nationaal Archief, Den Haag
Provinciale Adviescommissie
Provinciale Commissies Beheer Landbouwgronden (PCBL)
Bureau Beheer Landbouwgronden
Het archief bevat agenda's en notulen van de Provinciale Adviescommissie, de Provinciale Commissie Beheer Landbouwgronden en haar subcommissies en de aankopersvergaderingen van het Bureau Beheer Landbouwgronden. Tevens zijn de voorontwerpen en ontwerpen van diverse beheersplannen bewaard.
Archiefvorming
Geschiedenis van de archiefvormer
Algemeen
De volledige historische achtergronden en ontwikkelingen van de Directie Beheer Landbouwgronden in de provincie Zuid-Holland zijn uitgebreid beschreven in de volgende publicatie:
79. Natuur- en landschapsbeheer en relatienotabeleid. Een institutioneel onderzoek naar taken en handelingen van actoren op de beleidsterreinen natuur- en landschapsbeheer (1945-) en relatienotabeleid (1947-) (samenstelling: drs. N. van Oldenbeek en drs. A. Fris; ISBN 90-74442-78-1), 's-Gravenhage 2000.
Inventarisnummers 30-89 (aanvulling)
Provinciale Adviescommissie
Afgevaardigden van rijks-, provincie- en belangenorganisaties uit de provincie Zuid-Holland zijn vertegenwoordigd in deze commissie. De Provinciale Adviescommissie stelt een concept beheersplan op.
Provinciale Commissies Beheer Landbouwgronden (PCBL)
De PCBL bestaat tot 1984 uit elf leden, daarna uit twaalf leden, die door de Commissie Beheer Landbouwgronden worden benoemd. Bij wijziging in 1988 werden elf leden door de Gedeputeerde Staten van Zuid-Holland benoemd. De leden zijn zowel uit de rijks-, provinciale en gemeentelijke overheden als uit belangenverenigingen afkomstig. De PCBL stelde verslagen van overleg op en voorontwerpen van een beheersplan. Tevens was de PCBL gerechtigd subcommissies in te stellen en daarvoor instructies op te stellen.
Bureau Beheer Landbouwgronden
In de Wet Agrarisch Grondverkeer (Stb. 1981, 248) werd het bureau ingesteld. Het bureau is rechtspersoon. Het bureau speelt een rol binnen de beheersregelingen. Volgens de Beschikking financieel beheer Bureau Beheer Landbouwgronden (1982) werd het beschouwd als een departementale organisatieeenheid van het ministerie. Het Bureau hield zich voornamelijk bezig met het afsluiten van beheersovereenkomsten.
Geschiedenis van het archiefbeheer
Inventarisnummers 30-89 (aanvulling)
Het archief is gevormd bij de uitvoering van de werkzaamheden van de Provinciale Adviescommissie, Provinciale Commissie Beheer Landbouwgronden en het Bureau Beheer Landbouwgronden in de provincie Zuid-Holland. De neerslag dateert van 1975-1996. De archiefbescheiden stonden opgeslagen in een depotruimte van de Dienst Landelijk Gebied (DLG) aan de Graadt van Roggenweg te Utrecht.
De archiefonderdelen zijn in november 2008 gecontroleerd op ongedierte en schimmels door het Gemeentearchief van Rotterdam. Er is geen sprake van (water)schade door roest, actieve schimmel, insecten. De bescheiden zijn gebundeld in mapjes en zitten in standaard archiefdozen. Er zijn nietjes, elastiekjes, en metalen hechters aangetroffen.
In 2008 werd het archief overgebracht naar het Project Wegwerken Archiefachterstanden (PWAA) voor bewerking. Totdat het archief werd overgedragen aan het Nationaal Archief te Den Haag, werd het archief bewaard in het depot van het Gemeentearchief te Rotterdam.
Inventarisnummers 30-89 (aanvulling)
Het archief is in 2009 door Ministerie van LNV overgebracht naar het Nationaal Archief, krachtens artikel 23 van de Archiefwet 1995.
Het archief is krachtens bepalingen van de Archiefwet overgebracht.
Inhoud en structuur van het archief
13.00; 2.11
Inhoud
Inventarisnummers 30-89 (aanvulling)
Dit archief bevat de agenda's en notulen van de Provinciale Adviescommissie, de Provinciale Commissie Beheer Landbouwgronden en haar subcommissies en de aankopersvergaderingen van het Bureau Beheer Landbouwgronden. Tevens zijn de voorontwerpen en ontwerpen van diverse beheersplannen bewaard.
Selectie en vernietiging
Inventarisnummers 1-29
Uit het bestand is niets vernietigd.
Inventarisnummers 30-89 (aanvulling)
Een groot deel van het archief kwam voor bewaring in aanmerking. Het archiefblok besloeg in totaal circa 4,25 meter. Na selectie bleef er 3,125 meter te bewaren documenten over. De resterende 1,125 meter kwam na bewerking voor vernietiging in aanmerking.
Ordening van het archief
Inventarisnummers 1-29
Het archief is allereerst ingedeeld naar beleidsterrein. Met een beleidsterrein wordt bedoeld een afgebakend onderwerp van overheidsbemoeienis, in dit geval dus: "Relatienotabeleid".
Per beleidsterrein is het archief onderverdeeld naar handeling. Per handeling zijn de beschrijvingen van de dossiers vermeld. Een handeling wordt verricht door een actor ter uitvoering van een taak, of op grond van een wettelijke bevoegdheid. Een actor is een overheidsinstelling die bevoegd is zelfstandig op te treden (bijvoorbeeld een minister) binnen het beleidsterrein. Op een beleidsterrein treden meerdere actoren handelend op.
Inventarisnummers 30-89 (aanvulling)
Het archief is primair geordend op actor en vervolgens op BSD-handelingnummer.
Aanwijzingen voor de gebruiker
Openbaarheidsbeperkingen
Volledig openbaar.
Materiële beperkingen
Andere toegang
Het archief was aanvankelijk beschreven in de Institutionele Toegang: 5.079b.5329 - Institutionele Toegang op de gegevensbestanden met betrekking tot het beleidsterrein Relatienotabeleid over de periode 1969 - 1985.
Aanvraaginstructie
Openbare archiefstukken kunnen online worden aangevraagd en gereserveerd. U kunt dit ook via de terminals in de studiezaal van het Nationaal Archief doen. Om te kunnen reserveren dient u de volgende stappen te volgen:
U maakt een profiel aan op www.gahetna.nl, en logt vervolgens in
Via de archiefinventaris (alleen de beschrijvingen met rode nummers) selecteert u het gewenste archiefstuk door op de knop 'Reserveren' te klikken
In het volgende scherm geeft u aan op welke dag u het archiefstuk wilt inzien
Indien u zich bevindt in de studiezaal en een tafelnummer heeft ontvangen kunt u dit nummer vermelden. Als u geen tafelnummer heeft kunt u tafelnummer 777 laten staan
Vervolgens bevestigt u uw reservering door deze te versturen.
Verwant materiaal
Beschikbaarheid van kopieën
Beschrijving van de series en archiefbestanddelen
- b Relatienotabeleid 1974-1995, 079B
  - Het opstellen van een ontwerp van het beheersplan, ten behoeve van de vaststelling daarvan. 1977-1983, 58
    Actor: Provinciale adviescommissie
    Grondslag: Beschikking beheersovereenkomsten (Stcrt. 1977, 107), art. 4.3.
    - Algemeen., 1978-1983; 25; 2025
    - Provinciale Adviescommissie; vergaderstukken., 1978-1982; 2-7
      - 1978-1981, 2; 1426
      - 1982, 7; 1617
    - Coördinatie Commissie Beheersregelingen; vergaderstukken., 1978-1985; div. nrs
      - 1978-1980, 1; 1399/1417/1418
      - 1981-1982, 5; 1564/5
      - 1983-1984, 8; 2013
      - 1985, 9; 2014
    - Ade., 1980-1983; 18; 2027
    - Driebruggen., 1980-1982; 21; 2027
    - Duivenvoorde., 1978-1983; 19; 2027
    - Flakkee., 1981-1983; 20; 2027
    - Lopikerwaard., 1978-1981; 26; 2026
    - Oudeland van Strijen., 1981-1984; 22, 28
      - Deel 1., 22; 2027
      - Deel 2., 28; 2026
    - Oude Oostdijk., 1983; 29; 2026
    - Polder Groot-Koninkrijk., 1982-1983; 27; 2026
    - Vijfheerenlanden., 1978-1983; 17, 24
      - Deel 1., 17; 2027
      - Deel 2., 24; 2028
    - Provinciale Adviescommissie; vergaderstukken, 30-37
      - 1975 - 1977, maart 21, 30
      - 1977, april 18 - december 19, 31
      - 1983-1984, 32
      - 1985-1986, 33
      - 1987-1988, 34
      - 1991, 35
      - 1992, 36
      - 1993-1994, 37
  - Het opstellen van een ontwerp en verslag van het overleg, en indien daartoe verzocht, een voorontwerp en verslag van het overleg ten behoeve van de vaststelling van het beheersplan waarin het gebied of het grootste gedeelte daarvan is gelegen. 1983-1988, 59
    Actor: Provinciale Commissie Beheer Landbouwgronden
    Grondslag: Beschikking beheersovereenkomsten 1983, art. 4.2, 7.1 en 10.1.
    - Coördinatie Commissie Beheersregelingen; vergaderstukken., 1978-1985; div. nrs
      - 1978-1980, 1; 1399/1417/1418
      - 1981-1982, 5; 1564/5
      - 1983-1984, 8; 2013
      - 1985, 9; 2014
    - Provinciale Commissie Beheer Landbouwgronden., 1982-1985; 11-16
      - Algemeen, 1982-1983, 11; 2015
      - Subcommissie Provinciale Commissie Beheer Landbouwgronden. 1983-1984, 15-16
        - Algemeen, 1983, 15; 2016
        - Vergaderstukken, 1983-1984, 16; 2016
      - Werkgroep Organische Mestproblematiek, 1983-1984, 13; 2015
      - Vergaderstukken, 1983-1985, 12; 2015, 2016
    - Subcommissie Voorne-Putten Provinciale Commissie Beheer Landbouwgronden, 1978-1992; 38-40
      - Voorontwerp-beheersplan 1978-1986, 38
      - Herziening I voorontwerp-beheersplan 1991-1992, 39
      - Herziening II voorontwerp-beheersplan 1992, 40
    - Subcommissie Vijfheerenlanden Provinciale Commissie Beheer Landbouwgronden, 1980-1992; 41-44
      - Voorontwerp-beheersplan 1980-1985, 41
      - Algemeen 1981-1985, 42
      - Vergaderstukken 1983-1985, 43
      - Herziening voorontwerp-beheersplan 1989-1992, 44
    - Groot-Koninkrijk; voorontwerp-beheersplan, 1982-1992; 45
    - Subcommissie Midden-Delfland Provinciale Commissie Beheer Landbouwgronden, 1985-1993; 46-48
      - Voorontwerp-beheersplan 1985-1987, 46
      - Vergaderstukken 1986, 47
      - Herziening voorontwerp-beheersplan 1992-1993, 48
    - Coördinatie Commissie Beheersregelingen; vergaderstukken, 1986-1991; 49-52
      - 1986, 49
      - 1987 - 1988, januari 27, 50
      - 1988, maart 2 - 1989, juni 7, 51
      - 1989, september 6 - 1991, maart 4, 52
    - Provinciale Commissie Beheer Landbouwgronden; vergaderstukken, 1988-1996; 53-77
      - Bijlagen 1982-1994, 53
      - 1986, januari 16 - maart 17, 54
      - 1986, juni 11 - 1987, maart 19, 55
      - 1987, mei 18 - december 7, 56
      - 1988, januari 18 - november 21, 57
      - 1989, februari 14 - november 20, 58
      - 1989, december 18 - 1990, juni 16, 59
      - 1991, februari 4 - mei 6, 60
      - 1991, september 2, 61
      - 1991, juni 3 - oktober 7, 62
      - 1992, maart 2 - september 7, 63
      - 1992, november 2, 64
      - 1992, februari 2, 65
      - 1993, februari 1 - maart 1, 66
      - 1993, april 5 - juli 5, 67
      - 1993, september 6 - november 1, 68
      - 1994, februari 7 - maart 7, 69
      - 1994, maart 14, 70
      - 1994, mei 2, 71
      - 1994, september 5, 72
      - 1994, november 7, 73
      - 1994, december 5, 74
      - 1995, januari 23 - maart 6, 75
      - 1995, juni 12 - november 6, 76
      - 1996, januari 8 - juli 10, 77
    - Oude Oostdijk; voorontwerp-beheersplan, 1989; 78
    - Geerpolder; voorontwerp-beheersplan, 1989-1991; 79
    - Subcommissie Bollenstreek Provinciale Commissie Beheer Landbouwgronden, 1990-1994; 80-83
      - Voorontwerp-begrenzing Bollenstreek 1990-1991, 80
      - Vergaderstukken 1990-1991, 81
      - Algemeen 1990-1994, 82
      - Voorontwerp-beheersplan 1991-1992, 83
    - Rhoon; voorontwerp-beheersplan, 1991; 84
    - Ade; voorontwerp-beheersplan, 1991-1992; 85
    - Krimpenerwaard; voorontwerp-beheersplan, 1993-1995; 86
    - Leidschendam en Rijnstreek-Zuid; voorontwerp-beheersplan, 87
  - Het verwerven van het recht van eigendom of het zakelijk genotsrecht van een of meer percelen grond, die in een reservaatsgebied zijn gelegen en met betrekking waartoe een beheersovereenkomst is gesloten als deze percelen te koop worden aangeboden. 1983-, 65
    Actor: Bureau Beheer Landbouwgronden (BBL)
    Grondslag: Beschikking beheersovereenkomsten 1983, art. 66 en 67.
    Regeling beheersovereenkomsten 1988 (Stcrt. 1988, 149), art. 52.
    Regeling beheersovereenkomsten 1993 (Stcrt. 1992, 253), art. 52.
    - Vergaderingen van aankopers; vergaderstukken., 1976-1983; 3; 1520
    - Vergaderingen van aankopers; vergaderstukken, 1991-1992; 88-89
      - 1991, 88
      - 1992, 89